【裁判字號】    98,交訴,4
【裁判日期】    980324
【裁判案由】    公共危險等
【裁判全文】
臺灣高雄地方法院刑事判決               98年度交訴字第4號
公  訴  人  臺灣高雄地方法院檢察署檢察官
被      告  甲○○
上列被告因公共危險等案件，經檢察官提起公訴（97年度偵字第
26321 號），本院判決如下：
    主  文
甲○○犯過失傷害罪，處拘役肆拾日，如易科罰金，以新臺幣壹
仟元折算壹日。又犯肇事致人傷害逃逸罪，處有期徒刑陸月，如
易科罰金，以新臺幣壹仟元折算壹日。
    事  實
一、甲○○於民國97年8 月24日19時許，騎乘車號ZCQ-106 號輕
    型機車搭載友人乙○○，沿高雄市鼓山區○○○路由北向南
    行駛；而於同日19時15分許，行經同路246 巷口附近時，其
    本應注意行經行人穿越道，遇有行人穿越時，無論有無交通
    指揮人員指揮或號誌指示，均應暫停讓行人先行通過，而當
    時並無不能注意之情事，竟因回頭與後座友人聊天，而疏未
    注意及此，即貿然通過，適有丙○○正沿該巷口之行人穿越
    道由東往西穿越鼓山二路，因而閃避不及，直接撞上丙○○
    ，致丙○○受有右眼眶挫傷、左膝撕裂傷、右足大腳趾趾甲
    部部分脫落之傷害；詎甲○○於駕車肇事後，明知其駕駛動
    力交通工具肇事已致人受傷，仍基於肇事逃逸之犯意，未採
    取救護或其他必要措施，亦未向警察機關報告，旋即駕車逃
    逸，嗣經警循線查獲上情。
二、案經丙○○訴由高雄市政府警察局鼓山分局報請臺灣高雄地
    方法院檢察署檢察官偵查起訴。
    理  由
壹、證據能力之認定：
一、按被告以外之人於審判外之言詞或書面陳述，除法律有規定
    者外，不得作為證據，刑事訴訟法第159 條第1 項固定有明
    文；惟被告以外之人於審判外之陳述，雖不符刑事訴訟法第
    159 條之1 至第159 條之4 之規定，而經當事人於審判程序
    同意作為證據，法院審酌該言詞陳述作成時之情況，認為適
    當，亦得為證據；或當事人、代理人或辯護人於法院調查證
    據時，知有刑事訴訟法第159 條第1 項不得為證據之情形，
    而未於言詞辯論終結前聲明異議者，視為有前項之同意，同
    法第159 條之5 亦有明文。查本件告訴人丙○○前於97年8
    月24日由高雄市政府警察局交通大隊員警詢問案發狀況，並
    據以製作交通事故談話紀錄，事後再於97年8 月26日所為之
    警詢筆錄，此外，卷附之道路交通事故現場圖、道路交通事
    故調查報告表（一）（二）、高雄市立聯合醫院97年8 月24
    日高市衛醫字第3001號診斷書等證據，性質上固均屬於傳聞
    證據，且無刑事訴訟法第159 條之1 至之4 明定之例外情形
    ，依法原不具證據能力，然參以此等證據既經檢察官、被告
    均同意得作為證據（見本院97年度審交訴字第213 號卷第22
    頁），本院復審酌該等證據作成之外部情況並無不當，揆諸
    上揭法條說明，本院自得逕將上開證據方法均採為認定事實
    之依據。
二、至本件監視器畫面翻拍照片2 幀，均係為傳達當時現場情況
    ，透過機器所得之物，而透過機械之正確性以保障照片傳達
    情形與現場實況在內容上之一致性，即照片並不存在人對現
    實情形之知覺、記憶所經常發生的表現錯誤，是認照片之性
    質係非供述證據，並無傳聞法則之適用，且亦別無證據證明
    上開蒐證照片有經偽造、變造或不法之情形，自均亦有證據
    能力。
貳、實體方面：
一、上揭事實，除案發時被害人丙○○係行經行人穿越道乙節外
    ，業據被告甲○○於本院審理時坦承不諱，並經告訴人丙○
    ○於指訴綦詳（見偵卷第6 頁至第8 頁、第12頁）及證人乙
    ○○於本院證述屬實（見本院卷第16頁），且有卷附之道路
    交通事故現場圖、道路交通事故調查報告表（一）（二）、
    高雄市立聯合醫院97年8 月24日高市衛醫字第3001號診斷書
    等附卷可稽（見偵卷第9 頁至第11頁、第13頁、第14頁），
    足認被告甲○○上開之自白與事實相符，堪可採為論罪科刑
    之依據。又按汽車行駛時，駕駛人應注意車前狀況，並隨時
    採取必要之安全措施；汽車行經行人穿越道，遇有行人穿越
    時，無論有無交通指揮人員指揮或號誌指示，均應暫停讓行
    人先行通過；道路交通安全規則第94條第3 項、第103 條第
    2 項分別定有明文；又依上開道路交通事故調查報告表之記
    載，案發時為夜間有照明、天候晴，且路面乾燥、無缺陷、
    無障礙物、視距良好，且依被告甲○○智識能力及當時客觀
    之情形，並無不能注意之情事，其竟疏未注意及此，致駕車
    撞擊告訴人丙○○而發生本件事故，被告甲○○對於本件車
    禍之發生自有過失。且告訴人丙○○因本件交通事故，而受
    有右眼眶挫傷、左膝撕裂傷、右足大腳趾趾甲部部分脫落傷
    害，有上開其診斷書1 紙在卷可憑，其受傷結果與被告甲○
    ○上開過失行為間，有相當因果關係。另被告甲○○雖另陳
    稱：伊不記得告訴人是否有走在斑馬線上云云（見本院97年
    度審交訴字第213 號卷第22頁），然查告訴人丙○○係行走
    於行人穿越道之時，遭受被告甲○○駕車擦撞乙節，業經告
    訴人丙○○證訴甚明（見偵卷第7 頁、第12頁），且觀之本
    件道路交通事故現場圖，告訴人丙○○穿越鼓山二路之地點
    ，現場即有行人穿越道之設置，衡諸常情，告訴人丙○○於
    穿越馬路之際，豈有捨行人穿越道不行之理，是告訴人丙○
    ○係行走於行人穿越道之際，遭受被告駕駛該車的擦撞之事
    實，堪可認定。綜上，本件事證明確，被告甲○○之過失傷
    害、肇事致人傷害逃逸罪之犯行，洵堪認定。
二、核被告甲○○所為，係犯刑法第284 條第1 項之過失傷害罪
    及同法第185 條之4 之肇事致人傷害逃逸罪。又本件被告甲
    ○○之犯行地點既係在行人穿越道，被告騎乘機車行經行人
    穿越道不依規定讓行人優先通行，因而致人受傷，依道路交
    通管理處罰條例第86條第1 項規定，就過失傷害部分，即應
    加重其刑至2 分之1 。又被告甲○○所犯過失傷害罪，與肇
    事逃逸罪間，犯意各別，罪名不同，應分論併罰之。爰審酌
    本件被告甲○○駕車時因疏忽而肇事，致告訴人丙○○受有
    上揭傷害，且於肇事後逃逸，復迄今未與告訴人丙○○達成
    民事和解，實不宜寬貸，惟念其犯後坦承犯行，尚知悔悟等
    一切情狀，分別量處如主文所示之刑，並各諭知易科罰金之
    折算標準。
據上論斷，應依刑事訴訟法第299 條第1 項前段，刑法第185 條
之4 、第284 條第1 項前段，第41條第1 項前段，道路交通管理
處罰條例第86條第1 項，刑法施行法第1 條之1 ，判決如主文。
本案經檢察官靳隆坤到庭執行職務。
中    華    民    國    98    年    3     月    24    日
                  交通法庭  審判長法  官  簡志瑩
                                  法  官  曾子珍
                                  法  官  王參和
以上正本證明與原本無異。
如不服本判決應於收受送達後10日內向本院提出上訴書狀，並應
敘述具體理由；如未敘述上訴理由者，應於上訴期間屆滿後20日
內向本院補提理由書（均須按他造當事人之人數附繕本）「切勿
逕送上級法院」。
中    華    民    國    98    年    3     月    25    日
                                  書記官  陳惠玲
本件論罪科刑法條：
刑法第284 條
因過失傷害人者，處六月以下有期徒刑、拘役或五百元以下罰金
，致重傷者，處一年以下有期徒刑、拘役或五百元以下罰金。
從事業務之人，因業務上之過失傷害人者，處一年以下有期徒刑
、拘役或一千元以下罰金，致重傷者，處三年以下有期徒刑、拘
役或二千元以下罰金。
刑法第185 條之4
駕駛動力交通工具肇事，致人死傷而逃逸者，處六月以上五年以
下有期徒刑。


司法院資訊處製作；財團法人民間司法改革基金會備份。
